臺灣桃園地方法院刑事判決　　　　　　　　　　　　　九十一年度交簡上字第五號
　　上　訴　人
　　即　被　告　乙○○
右上訴人因公共危險案件，不服臺灣桃園地方法院桃園簡易庭九十年度桃交簡字第一
四三七號中華民國九十年十一月九日第一審判決（聲請簡易判決處刑案號：臺灣桃園
地方法院檢察署九十年度偵字第三九九一號），提起上訴，本院管轄之第二審地方法
院合議庭判決如左：
        主  文
上訴駁回。
乙○○緩刑參年。
        事  實
一、乙○○明知汽車駕駛人服用酒類後不能安全駕駛動力交通工具者，不得駕車，猶
    於民國九十年三月二日下午二時許，前往桃園縣桃園市○○路友人住處飲酒，並
    於同日下午四時許，於酒後已達不能安全駕駛動力交通工具之狀態下（血液酒精
    測定值為每公升○點二七毫克、尚未至精神耗弱或心神喪失之程度），仍駕駛車
    號Ｌ七－九七三九號自用小客車自友人住處出發返家，嗣於當日下午四時三十分
    許，行經桃園縣桃園市○○路一一五巷與民權路口時，適遇甲○○駕駛車號五Ｌ
    －一七六三號自用小客車停止在該路口待下課學童穿越馬路，而乙○○因飲酒過
    量致判斷力、操控車輛之能力均劣於平時未飲酒時之狀況，竟疏未注意車前狀況
    ，因煞避不及不慎撞及甲○○所駕駛之上開自用小客車。乙○○後於同日十八時
    十五分，經以抽血方式測定其血液所含酒精濃度高達每公升○點二七毫克而查獲
    上情。
二、案經桃園縣警察局桃園分局報請臺灣桃園地方法院檢察署檢察官偵查聲請簡易判
    決處刑。
        理  由
一、訊據被告乙○○固對於右揭時、地酒後駕車不慎與甲○○駕駛之上開自用小客車
    發生車禍及經以抽血方式測定其血液所含酒精濃度高達每公升○點二七毫克之事
    實直承不諱，惟矢口否認有何公共危險犯行，辯稱：案發當時伊並無精神恍忽、
    意識不明之情，否則豈有與被害人甲○○達成和解之可能，且原審判決量刑過重
    云云。然查：證人甲○○於本院調查程序中結證稱：（問：於九十年三月二日是
    否與被告即上訴人發生車禍？）是，上訴人下車時我聞到他身上有酒味，當時是
    他車子停在斜坡上控制不當，才滑行撞到我，他下車時有表明願意賠我損失，我
    們就到警局談和解，上訴人一時情緒尚未穩定，講話較大聲，無法作筆錄，是他
    太太晚上八、九點到警局時，才和我簽立和解書等語（見本院九十一年一月二十
    三日訊問筆錄），且證人林端吉即案發當日查獲本案之員警亦於本院調查程序中
    結證稱：（問：案發當天是否你至現場處理？）是，我到現場發現乙○○身上有
    酒味，後來要求他到醫院作抽血檢驗，至於我在報告書上所寫之觀察結果是依據
    一到現場時，發現乙○○狀況不佳，對年籍資料亦無法對答，且走路不穩，到警
    局仍然無法接受訊問等情，而本件車禍是乙○○的太太到警局才談和解等語（見
    本院同上訊問筆錄），而該二名證人與被告間並不相識，更無任何怨隙可言，衡
    常實無共同設詞誣陷被告之必要，是認證人甲○○、林端吉上開證詞當屬可採。
    另參以依照交通部運輸研究所七十九年八月對駕駛人行為之研究（酒醉駕車對駕
    駛行為之分析研究）指出，吐氣每公升酒精含量零點二五mg等於血液中酒精濃度
    （Blood Alcohol Concen- tration簡稱BAC)百分之零點零五（亦即每100ml血液
    中含50mg酒精)，而（１）BAC到達百分之0.03至百分之0.05時，對駕駛能力之影
    響為：多數駕駛人心境逐漸幻不定、視覺與反應靈敏性減弱、對速度及距離的判
    斷力差。對心理行為之影響為：觀察力逐漸欠缺、心情漸趨輕鬆、自信心增加、
    多話、精神狀態處於陶醉感。（２）BAC到達百分之0.05至百分之0.08時，對駕
    駛能力之影響為：反應遲純、駕駛能力受損、遲而不決或決而不行。對心理行為
    之影響為：情緒鬆弛、感情與行為趨向誇張、肌肉不協調、精神處於興奮狀態。
    （３）BAC到達百分之0.0 8至百分之0.15時，對駕駛能力之影響為：判斷力嚴重
    受到影響、能與精神協調受損、駕駛之體能困難增加。對心理行為之影響為：產
    生情緒異常現象、步伐不平穩、言語不清、反應惡劣、記憶及判斷力受損、精神
    處於錯亂狀態。（４）超過百分之0.5，對駕駛人能力之影響為：無法開車。對
    心理行為之影響為：爛醉如泥、失去知覺可能致死、精神處於昏睡狀態。本件被
    告於案發後血液所含酒精濃度經測定既已高達每公升○點二七毫克，參酌上開說
    明，其判斷力、精神協調及駕駛體能、精神狀態等綜合判斷，應達於不能安全駕
    駛程度，再佐以證人甲○○、林端吉上開所證，足見被告於案發當時因飲酒已產
    生情緒異常現象、步伐不平穩、言語不清等情形，對其心理行為之影響亦顯達無
    法正常辨識車前狀況及操控汽車機械，而不能安全駕駛動力交通工具之狀態，綜
    上事證，被告所辯顯係事後避重就輕之詞，委無足取。此外復有違反刑法第一百
    八十五條之三查獲後測試、觀察職務報告、道路交通事故調查報告表及行政院衛
    生署桃園醫院檢驗單各一紙存卷足稽（附於偵查卷第一二、十、九頁）。本件事
    證明確，被告右揭犯行足可認定，應依法論科。
二、核被告乙○○所為係犯刑法第一百八十五條之三之公共危險罪。原審因認被告犯
    上開之罪，爰引刑法第一百八十五條之三、第四十二條第二項、罰金罰鍰提高標
    準條例第二條等規定，並審酌被告明知酒後不得駕車之規定，顯見被告並未尊重
    他人之生命財產安全等一切情狀，量處罰金二萬元，並諭知易服勞役之折算標準
    ，經核認事用法均無違誤、量刑亦屬適當，應予維持。上訴人徒執前詞要求從輕
    量刑，聲請上訴，指摘原判決認事不當，均無理由，應予駁回。末查，被告前受
    有期徒刑以上刑之宣告執行完畢後，五年以內未曾受有期徒刑以上刑之宣告，此
    有臺灣桃園地方法院檢察署刑案資料查註紀錄表及臺灣高等法院被告全國前案紀
    錄表各乙份在卷可稽，其因一時失慮觸犯刑章，而其於本院審理時已表悔意，且
    其先後於九十年十一月十二日、同年十二月七日住院進行右側人工髖關節再置換
    手術，現不良於行失業在家，有診斷證明書乙紙附卷足憑，經此訴訟程序之追訴
    及刑之宣告後，應知警惕而無再犯之虞，本院因認暫不執行其刑為當，並予以宣
    告緩刑三年，用啟自新。
據上論斷，應依刑事訴訟法第四百五十五條之一第三項、第三百六十八條，刑法第七
十四條第二款，判決如主文。
本案經檢察官楊挺宏到庭執行職務。
中      華      民      國    九十一     年    三      月     十二      日
                                     臺灣桃園地方法院刑事第二庭
                                         審判長法  官   王  兆  飛
                                               法  官   李  桂  英
                                               法  官   王  美  玲
右正本證明與原本無異。
不得上訴。
                                               書記官   賴  玉  真
中        華        民        國   九十一   年   三   月    十四    日
附錄法條：
刑法第一百八十五條之三：
服用毒品、麻醉藥品、酒類或其他相類之物，不能安全駕駛動力交通工具而駕駛者，
處一年以下有期徒刑、拘役或三萬元以下罰金。
